【裁判字號】    98,抗,290
【裁判日期】    981202
【裁判案由】    聲請再審
【裁判全文】
臺灣高等法院高雄分院民事裁定           98年度抗字第290號
抗  告  人  乙○○
上列抗告人因與相對人甲○○間聲請再審事件，對於民國98年9
月16日臺灣高雄地方法院98年度審執事聲再字第1 號所為裁定提
起抗告，本院裁定如下：
    主  文
抗告駁回。
抗告程序費用新台幣壹仟元由抗告人負擔。
    理  由
一、抗告意旨略以：抗告人自民國81年8 、9 月間起即占有門牌
    號碼高雄市前金區○○○路87號3 樓房屋（下稱系爭房屋，
    拍定價額新台幣266 萬3000元），而與劉百豐就系爭房屋有
    民法第965 條共同占有之關係，並經執行法院91年執字第
    45537 號94年2 月23日執行筆錄載明：「第三人劉百豐代理
    人稱：…劉百豐願於95年1 月31日前將系爭房屋無條件返還
    債權人。第三人乙○○稱：如果劉百豐無條件遷讓系爭房屋
    時，我也願意無條件搬遷系爭房屋內之設備器具。…」等語
    ，劉百豐承租系爭房屋（按：依上開執行筆錄所載，劉百豐
    應按月給付系爭房屋之房租補償金新台幣5 萬元）之範圍，
    並不包括抗告人置於系爭房屋內之設備器具。執行法院於98
    年5 月8 日所為96年度執字第52347 號裁定及原審98年7 月
    7 日98年度審事聲字第48號裁定（下合稱系爭確定裁定），
    均認抗告人於94年4 月12日執行法院查封系爭房屋時，並未
    占用系爭房屋，而駁回抗告人拒絕點交之聲明異議，自屬未
    適用民法第965 條共同占有之規定，而有民事訴訟法第496
    條第1 項第1 款消極不適用法規之再審事由。原裁定駁回抗
    告人再審之聲請，顯有違誤。爰求為裁定：(一)原裁定廢棄，
    (二)系爭確定裁定均廢棄，(三)執行法院98年3 月5 日雄院高96
    執溫字第52347 號執行命令撤銷。
二、按所謂適用法規顯有錯誤者，不包括漏未斟酌證據及認定事
    實錯誤之情形在內（最高法院63年台上字第880 號判例參照
    ）；所謂適用法規顯有錯誤，係指原第二審判決就其取捨證
    據所確定之事實適用法規顯有錯誤而言，不包括認定事實不
    當之情形在內（最高法院80年台上字第1326號判例參照）。
    經查，抗告人就所主張在系爭房屋內有其設備器具之事實，
    固提出上述執行法院91年執字第45537 號94年2 月23日執行
    訊問筆錄為憑，然系爭房屋內存在有抗告人之器具設備，可
    能基於抗告人本人之占有或抗告人有出租或出借該器具設備
    等不同之原因事實，並非即等同抗告人有占有系爭房屋之事
    實。而系爭確定裁定依其形式上調查證據之結果，認不能證
    明抗告人於查封前有占有使用系爭房屋之事實，自無從適用
    民法第965 條共同占有之規定。是按之上開說明，原確定判
    決就所確定之事實，並無消極不適用法規或適用法規顯有錯
    誤之情。抗告人據以聲請再審，核無民事訴訟法第496 條第
    1 項第1 款之再審事由，其聲請為無理由；原裁定駁回抗告
    人之聲請再審，核無不合，抗告人仍執陳詞，指摘原裁定不
    當，求予廢棄，為無理由，應予駁回其抗告。
據上論結，本件抗告為無理由，依強制執行法第30條之1 ，民事
訴訟法第495 條之1 第1 項、第449 條第1 項、第95條、第78條
，裁定如主文。
中    華    民    國    98    年    12    月    2     日
                            民事第一庭
                                審判長法官  黃金石
                                法      官  林健彥
                                法      官  謝肅珍
以上正本證明與原本無異。
如不服本裁定應於送達後10日內向本院提出再抗告狀（並按他造
當事人之人數附繕本），並繳納再抗告費新臺幣1,000 元。
再為抗告僅得以適用法規顯有錯誤為理由，並應委任律師為代理
人。
中    華    民    國    98    年    12    月    2     日
                                書  記  官  馬蕙梅
附註：
抗告人之配偶、三親等內之血親、二親等內之姻親，或抗告人為
法人、中央或地方機關時，其所屬專任人員具有律師資格並經法
院認適當者，亦得為第三審代理人。
抗告人或其法定代理人具有律師資格者及前項情形，應於提起抗
告或委任時釋明之。


司法院資訊處製作；財團法人民間司法改革基金會備份。
